---
title: "tarea 2 cafe"
format: html
editor: visual
---

## Desarrollo de un documento Quarto con bloques de código en R que va a generar tablas y gráficos estadísticos de datos sobre calidad de café. Corresponden a muestras de café de diferentes partes del mundo, para las que se registraron propiedades como país de origen, altitud, variedad, color y método de procesamiento y se evaluaran características como aroma, sabor, acidez y puntaje total, entre otras.

## carga de paquetes

```{r}
#| label: carga-datos
#| warning: false

library(DT)
library(ggplot2)
library(dplyr)
library(tidyverse)
library(readr)
library(plotly)
```

## Tabla de datos

```{r}
read_csv("C:/Users/jerem/OneDrive/Documentos/coffee-quality.csv")
```

```{r}

if (!requireNamespace("DT", quietly = TRUE)) {
  install.packages("DT")
}


library(DT)

 
coffee_data <- read.csv("C:/Users/jerem/OneDrive/Documentos/coffee-quality.csv")


datatable(coffee_data[, c("Country_of_Origin", "Variety", "Color", "Altitude", "Total_Cup_Points")],
          options = list(pageLength = 10, lengthMenu = c(10, 20, 50)),
          filter = "top")
```

## Histograma

```{r}
# Supongamos que tienes los datos del café en un dataframe llamado 'coffee_data'

p <- ggplot(coffee_data, aes(x = Total_Cup_Points)) +
  geom_histogram(binwidth = 1, color = "black", fill = "blue") +
  geom_density(alpha = 0.2, fill = "orange") +
  labs(title = "Distribución de Total Cup Points",
       x = "Total Cup Points",
       y = "Frecuencia") +
  theme_grey()

# Convertir el gráfico a plotly para hacerlo interactivo
ggplotly(p)
```

## Gráfico de dispersión

```{r}
library(ggplot2)
library(plotly)



p <- ggplot(coffee_data, aes(x = Altitude, y = Total_Cup_Points)) +
  geom_point() +
  geom_smooth(method = "lm", se = FALSE, color = "green") +
  labs(title = "Relación entre Altitude y Total Cup Points",
       x = "Altitude",
       y = "Total Cup Points") +
  theme_grey()


ggplotly(p, tooltip = c("Altitude", "Total_Cup_Points"))
```

## Gráfico de caja

```{r}
p <- ggplot(coffee_data, aes(x = Color, y = Total_Cup_Points)) +
  geom_boxplot() +
  labs(title = "Distribución de Total Cup Points por Color",
       x = "Color",
       y = "Total Cup Points") +
  theme_grey() +
  theme(axis.text.x = element_text(angle = 45, hjust = 1))


ggplotly(p)
```
